# 新收入准则下收入时点确认

提问人：1091 时间：2019-08-10 11:07:56
公司属于传统制造业，在现行收入准则下收入确认时点为产品发出即确认收入，依据为公司历年基本上无退货（合同签订一般是对方到货验收后结算付款），请问版主，在新收入准则的情况下，如何认定商品控制权转移时点？
是产品发出/对方验收确认？公司产品发出后一般委托运输公司运货，运输途中毁损损失等由运输公司承担。

回答人：chenyiwei
应对照新收入准则第十三条所列的各项参考因素，在综合分析的基础上判断控制权转移的时点。如果合同约定需经过客户验收的，应关注该客户验收是否仅为例行程序。从实务经验看，对单纯的商品销售业务，原准则下的风险和报酬转移时点往往也是新准则下的控制权转移时点，多数情况下两者无重大差异。